【裁判字號】    92,易,1847
【裁判日期】    920723
【裁判案由】    違反商標法
【裁判全文】
臺灣臺中地方法院刑事判決                        九十二年度易字第一八四七號
    公  訴  人  臺灣臺中地方法院檢察署檢察官
    被      告  乙○○
右列被告二人因違反商標法案件，經檢察官提起公訴（九十二年度偵字第四六０五號
），本院判決如左：
    主  文
乙○○共同連續明知為於同一商品，使用相同於他人之註冊商標之圖樣而販賣，處有
期徒刑參月，如易科罰金，以參佰元折算壹日，緩刑貳年。扣案仿冒ＡＤＩＤＡＳ商
標鞋品玖雙及單腳肆隻，均沒收。
    事  實
一、乙○○明知如附表一（包括附件一至附件四所示之「ＡＤＩＤＡＳ」、「三葉及
    橫線標誌」、「ＡＤＩＤＡＳ與三葉及橫線標誌」、「ＡＤＩＤＡＳ與三葉標誌
    」之商標圖樣）所示之商標圖樣，係西德商亞德脫士股份有限公司（嗣更名為德
    商亞德脫士沙洛蒙股份有限公司）向經濟部智慧財產局之前身即經濟部中央標準
    局申請商標註冊，經該局核准後取得商標專用權之商標，並經指定使用於各種靴
    、鞋等商品，現仍在商標專用期間內（其審定字號、申請人、商標圖樣、專用期
    限、指定使用商品名稱均詳如附件一至附件四之商標查詢資料所示），並經授權
    予臺灣阿迪達斯股份有限公司（下稱臺灣阿迪達斯公司）在臺灣使用；亦明知或
    可得而知林子良（業經本院另行審結）向姓名、年籍均不詳之綽號「阿牛」之男
    子購買並置放於臺中市○○區○○路七三號前地攤上之運動球鞋，係意圖欺騙他
    人而於同一商品使用相同於如附表一所示註冊商標圖樣之仿冒商標商品，並欲提
    供前來逛街之不特定之客戶選購；竟自九十二年一月底至二月初間某日起，以時
    薪八十元之代價，受僱於與之有意圖販賣仿冒運動鞋以營利之概括犯意聯絡之林
    子良，於前開臺中市○○區○○路七三號前以每雙一千元至一千五、六百元不等
    之價格，販賣仿冒如附表一所示商標圖樣之球鞋以牟利。嗣於九十二年二月二十
    三日二十時五十分許，經警方查獲林子良與乙○○於臺中市○○區○○路七三號
    前之攤位販賣仿冒如附表一所示商標圖樣之運動球鞋，並當場扣獲仿冒前揭商標
    之運動球鞋九雙及單腳四支，始查悉上情。
二、案經臺中市警察局第五分局報告臺灣臺中地方法院檢察署檢察官偵查起訴。
    理  由
一、訊據被告乙○○固坦承於右揭時、地，以時薪八十元之代價受僱於共犯林子良販
    賣仿冒運動球鞋，並經警於現場查獲前開扣案之仿冒運動球鞋等事實不諱，惟否
    認有何違反商標法之犯行，辯稱：不知該等陳列在攤位上供客戶選購之運動鞋係
    仿冒品，以為是平行輸入之真品云云。惟查：
  (一)如附表一內所示之各商標圖樣，係西德商亞德脫士股份有限公司（嗣更名為德商
    亞德脫士沙洛蒙股份有限公司）向經濟部智慧財產局之前身即經濟部中央標準局
    申請商標註冊，經該局核准後取得商標專用權之商標，經指定使用於各種靴、鞋
    等商品，現仍在商標專用期間內，並經授權予臺灣阿迪達斯公司在臺灣使用等情
    ，有相關之商標註冊證如附件一至附件四所示，故該等商標非經此二家公司授權
    販賣，自不得竟予使用供製造、販賣等情，堪以認定。
  (二)被告乙○○雖曾以前詞置辯，惟其於本院審理時已坦承確實有販賣仿冒運動球鞋
    ；且如附表一所示之各註冊商標乃國際知名之指定使用於各類運動用品之商標，
    就使用該等商標之運動鞋類於一般市面上之售價，實較一般非廣為民眾所知悉之
    品牌鞋類昂貴，每雙鞋之售價除特價品以外，均高達一千至七千元左右，普通新
    款運動鞋則每雙約在一千八百元至二千元左右等情，亦已為一般消費大眾所知悉
    ，被告乙○○當時年方二十四、五歲，屬青年人士，就此社會常情之知曉，自應
    不例外；又以被告乙○○之年紀及成長環境中所經歷之社會變遷情況而言，該等
    如附表一所示之各式商標圖樣，均於近二、三十年於媒體上有長期、強勢之廣告
    促銷，且行銷對象亦多半以時下之年輕人為主，被告乙○○基於同代年齡人士之
    日常生活經驗，實難對該等球鞋係極受歡迎之知名品牌且價格較一般市售國產品
    昂貴之經驗法則諉為不知。再者，所謂真品平行輸入亦有數量上之限制，被告乙
    ○○遭查獲販售之仿冒運動球鞋已有九雙，且販賣期間自九十二年一月、二月初
    間至九十二年二月二十三日，期間竟能維持販賣他人之數量，顯見所擺售之仿冒
    球鞋已非單純真品平行輸入品，所變亦不足為採。由前開分析，應認被告乙○○
    於偵查中所辯乃屬事後卸責之詞而礙難採信，應以於本院審理時所為之自白與社
    會常情較為相符而堪可採信。從而，被告乙○○就其所受僱販售之運動球鞋均屬
    仿冒品等情有主觀上之認知一節，實堪以認定。
  (三)此外，復經證人即查獲被告乙○○之員警甲○○於本院審理時到庭結證屬實，並
    有扣案仿冒如附表一所示各商標之運動球鞋九雙又四隻扣案可資佐憑；且該等運
    動球鞋經公訴人分別送臺灣阿迪達斯公司鑑定結果，認均係仿冒鞋品一情，有仿
    冒品鑑定報告一份在卷可稽，則被告乙○○前開犯行，應屬事證明確而堪以認定
    。
二、核被告乙○○所為，係犯商標法第六十三條販賣仿冒商標商品罪。被告乙○○與
    共犯林子良間，就前揭犯行，有犯意之聯絡及行為之分擔，乃共同正犯。而其等
    意圖販賣而陳列仿冒商標商品之低度行為，已為販賣之高度行為所吸收，爰不另
    論罪；被告以一行為侵害臺灣阿迪達公司之數商標專用權，係一行為而觸犯數罪
    名，為想像競合犯，應從一重論處商標法第六十三條之罪。再者，被告乙○○先
    後多次犯行，均時間緊接，所犯構成要件相同，顯均係基於概括犯意而為，應依
    連續犯之規定論以商標法第六十三條之罪一罪，並加重其刑。爰審酌被告乙○○
    雖僅係受僱於共犯林子良從事販賣仿冒鞋類，惟仍已損及他人商譽及合法權益，
    並破壞我國致力於智慧財產權保護之國際形象，以及其販售時間之長短、遭查獲
    仿品之數量，與犯後態度尚稱良好等一切情狀，量處如主文所示之刑，並依法諭
    知易科罰金之折算標準，以資懲儆。末查被告乙○○前未曾受有期徒刑以上刑之
    宣告，有臺灣臺中地方法院檢察署刑案資料查註紀錄表、臺灣高等法院被告全國
    前案紀錄表各一份可按，本院念其屬初犯，經此偵審程序，當知所警惕，信無再
    犯之虞，本院綜核各情，認所宣告之刑均以暫不執行為適當，併予以宣告緩刑二
    年，以啟自新。
三、扣案仿冒如附表一所示商標圖樣之運動球鞋九雙又四支，係被告違犯商標法第六
    十三條之罪所販賣或意圖販賣而陳列之意圖欺騙他人於同一商品使用相同於他人
    註冊商標圖樣之商品，爰依商標法第六十四條規定沒收之。
四、移送併辦意旨部分另以：被告乙○○自九十二年一月底、二月初起至同年二月二
    十三日遭查獲之日為止，以時薪八十元之代價受僱於共犯林子良於臺中市○○區
    ○○路七三號前販賣仿冒「ＰＵＭＡ及圖」、「ＮＩＫＥ及圖」等商標圖樣之運
    動球鞋各二十七雙又三支、二十八雙，因認該部分亦涉犯有商標法第六十四條之
    犯嫌云云。惟查：公訴人就該部分之運動球鞋是否確實係仿冒品，並未提出任何
    相關事證包括究竟係侵害何商標及該等物品係仿冒品之鑑定報告足資佐憑；復經
    本院傳訊查獲該部分犯行之員警即證人甲○○到庭結證稱：無法聯絡到各該告訴
    權人，亦無法作出仿品鑑定報告等語，則公訴人就該等物品究竟是否係侵害他人
    商標權等節，並未能舉證證明，本院自無從認定被告乙○○此部分之行為有何違
    反商標法六十三條之犯行，本應為無罪判決之諭知，惟公訴人認該部分與前揭成
    罪部分具有連續犯之裁判上一罪關係，爰不另為無罪之諭知。又前開經標示為仿
    冒「ＰＵＭＡ及圖」、「ＮＩＫＥ及圖」及同時扣案之其餘仿冒「ＤＩＥＳＥＬ
    及圖」、仿冒「ＡＩＲＪＯＲＤＡＮ及圖」、「ＦＩＬＡ牌」、「ＣＡＭＰＥＲ
    」運動球鞋各二十七雙又三支、二十八雙、十三雙、十一雙、九雙、單腳八隻，
    既不能證明為仿冒商品，爰就該部分不另為沒收宣告之諭知，併此敘明。
據上論斷，應依刑事訴訟法第二百九十九條第一項前段，商標法第六十三條、第六十
四條，刑法第十一條前段、第二十八條、第五十六條、第四十一條第一項前段、第七
十四條第一款，罰金罰鍰提高標準條例第二條，判決如主文。
中      華      民      國      九十二      年      七    月  二十三    日
                            臺灣臺中地方法院刑事第七庭
                                        法  官  林學晴
右正本證明與原本無異。
如不服本判決，應於判決送達後十日內向本院提出上訴狀，上訴於臺灣高等法院臺中
分院( 須附繕本 )。
                                        書記官
中      華      民      國      九十二      年      七    月  二十三    日
～FO
附表二
┌──┬──────┬─────┬─────┬─────┬────────
│商標│ 專用權人   │ 註冊號數 │ 專用商品 │ 專用期間 │ 專用權人被授權
│名稱│            │          │          │ （民國） │ 期間（民國）
├──┼──────┼─────┼─────┼─────┼────────
│    │必爾斯藍基股│００四一九│靴鞋      │七十七年十│九十二年一月一日
│    │份有限公司  │四０六    │          │一月一日經│起至一０一年十二
│    │            │          │          │延展至一０│月三十一日
│    │            │          │          │一年十二月│
│    │            │          │          │三十一日  │
│    │            │          │          │          │
├──┼──────┼─────┼─────┼─────┼────────
│翼圖│同右│正商標六三│各種靴鞋及│六十二年五│同右
│    │            │四０一    │其他應屬本│月一日經延│
│    │            │          │類之一切  │展至一０一│
│    │            │          │         │年十二月三│
│    │            │          │          │十一日    │
└──┴──────┴─────┴─────┴─────┴────────
附錄論罪科刑法條
商標法第六十二條
意圖欺騙他人，有左列情事之一者，處三年以下有期徒刑、拘役或科或併
科新臺幣二十萬元以下罰金：
一  於同一商品或類似商品，使用相同或近似於他人註冊商標之圖樣者。
二  於有關同一商品或類似商品之廣告、標帖、說明書、價目表或其他文
    書，附加相同或近似於他人註冊商標圖樣而陳列或散布者。
商標法第六十三條
明知為前條商品而販賣、意圖販賣而陳列、輸出或輸入者，處一年以下有
期徒刑、拘役或科或併科新臺幣五萬元以下罰金。


司法院資訊處製作；財團法人民間司法改革基金會備份。
